臺灣高等法院高雄分院刑事判決
上　訴　人　國防部高等軍事法院高雄分院檢察署軍事檢察官
被　　　告　甲○○
上列上訴人因被告過失致死案件，不服國防部高等軍事法院高雄
分院94年度高判字第104 號中華民國94年8 月24日第二審判決（
起訴案號：國防部南部地方軍事法院檢察署93年度平訴(二)字第
273 號），提起上訴，本院判決如下：
    主  文
上訴駁回。
    理  由
一、按軍事審判法第181 條第5 項規定，當事人不服高等軍事法
    院宣告有期徒刑之上訴判決者，得以判決違背法令為理由，
    向高等法院提起上訴。是當事人向高等法院提起上訴，應以
    高等軍事法院宣告有期徒刑之上訴判決違背法令為理由，係
    屬法定要件，如果上訴理由狀並未依據卷內訴訟資料，具體
    指摘原判決不適用何種法則或如何適用不當，或所指摘原判
    決違法情事，顯與法律規定得向高等法院提起之上訴理由不
    相適合，均應認其上訴違背法律上之程式，予以駁回。
二、本件原判決認被告甲○○係海軍下士，領有小型車駕駛執照
    ，於91年10月17日，駕駛S6-6115 號自用小客車，沿嘉義縣
    朴子市○○○路由東向西行駛，於同日上午7 時40分許，途
    經該公路2.7 公里處時，應注意並能注意車前狀況，隨時採
    取必要之安全措施，竟疏未注意前方侯新發騎腳踏車逆向駛
    至，煞閃不及，撞及侯新發人車俱倒，導致侯新發胸部骨折
    及兩下肢骨折，頭部外傷，引起出血性休克不治死亡。係以
    被告自白駕車肇事致侯新發死亡不諱，核與台灣嘉義地方法
    院檢察署91年度相字第649 號相驗卷、道路交通事故調查報
    告表、交通事故現場圖、照片記載之情節相符，並經目擊證
    人陳志雄在台灣嘉義地方法院於92年9 月4 日履勘現場時證
    述屬實，復有法院勘驗現場所拍攝之現場照片6 幀及現場圖
    1 張附卷可稽，被害人侯新發因本件交通事故致胸部骨折及
    兩下肢骨折，頭部外傷，引起出血性休克不治死亡，經台灣
    嘉義地方法院檢察署檢察官督同法醫師相驗明確，製有勘驗
    筆錄、相驗屍體證明書、驗斷書、相驗照片11張及相驗結果
    報告可憑。被告疏未注意車前狀況，隨時採取必要之安全措
    施，有違道路交通安全規則94條第3 項之規定，臺灣省嘉義
    區車輛行車事故鑑定委員會92年8 月5 日嘉鑑字第920847號
    鑑定意見書及臺灣省車輛行車事故覆議鑑定委員會93年1 月
    9 日府覆議字第9211342 號函均同此鑑定明確。被告顯有過
    失，且其過失與被害人之死亡有相當因果關係，而為撤銷第
    一審判決，仍為有罪，而量處較輕刑之判決。軍事檢察官循
    告訴人之請求上訴，主張量刑過輕不當等語。並未依據卷內
    訴訟資料，具體指摘原判決不適用何種法則或如何適用不當
    。而事實審法院之量刑處遇，係實體法上賦予法院得為自由
    裁量之事項，倘其未有逾越法律所規定之範圍，或濫用其權
    限，即不得任意指摘為違法。軍事檢察官並非以原判決有何
    違背法令為由提起上訴，顯非適法之上訴理由，其上訴為違
    背法律上之程式，應予駁回。
三、據上論斷，應依軍事審判法第206 條第1 項、刑事訴訟法第
    395 條前段，判決如主文。
中    華    民    國    94    年    11    月    21   日
                  刑事第二庭    審判長法  官  林正雄
                                      法  官  黃壽燕
                                      法  官  陳啟造
以上正本證明與原本無異。
本判決不得上訴。
中    華    民    國    94    年    11    月    22   日
　　　　　　　　　　　　　　　　　　　書記官  黃琳群
